【裁判字號】    97,重訴,94
【裁判日期】    981231
【裁判案由】    返還不當得利等
【裁判全文】
臺灣板橋地方法院民事判決              97年度重訴字第94號
原      告  團聯有限公司
法定代理人  丁○○
訴訟代理人  江東原律師
訴訟代理人  李敬之律師
複代理人    邱靖貽律師
被      告  威生製藥有限公司
兼
法定代理人  丙○○
被      告  乙○○
共      同
訴訟代理人  楊進銘律師
上列當事人間請求返還不當得利等事件，經本院於民國98年12月
7 日言詞辯論終結，判決如下：
    主      文
原告之訴及其假執行之聲請均駁回。
訴訟費用由原告負擔。
    事實及理由
一、原告起訴主張：
  (一)原告與訴外人龍昇股份有限公司(下稱龍昇公司)合作經營酒
    廠事業，委由龍昇公司負責人葉榮發負責尋覓廠房，後透過
    地王不動產居間介紹，與被告威生製藥有限公司（下稱威生
    公司）之代理人即被告乙○○洽商租賃坐落門牌號碼台北縣
    五股鄉○○路○段9巷30號廠房之左側（下稱系爭廠房）事宜
    ，磋商過程中葉榮發已明白表示將申請工廠登記證及製酒執
    照，詎料，乙○○竟出示不實建物使用圖，以掩飾系爭廠房
    為違建，致葉榮發陷於錯誤，而於民國94年9 月30日為原告
    與被告威生公司簽訂租賃契約（下稱系爭租約）。原告於簽
    訂系爭租約後，隨即進行系爭廠房裝潢及購置酒廠所需設備
    ，並依系爭租約第10條第4 項約定，請求被告威生公司提出
    相關文件俾便原告辦理申請系爭廠房工廠登記，詎料，被告
    威生公司始終拒絕提供上開文件，原告乃向主管機關洽詢，
    發現系爭廠房乃一違章建築，得使用之範圍短少近二分之一
    ，且系爭廠房中間一大部分未經合法登記，根本無法申請工
    廠登記證。
  (二)原告主張請求之法律依據
    (1)依不當得利法律關係請求損害賠償（訴之聲明第1項）：
      按無法律上之原因而受利益，致他人受有損害者，應返
        還其利益，民法第179條前段訂有明文。
      按「出租人應以合於所約定使用、收益之租賃物，交付
        承租人，並應於租賃關係存續中保持其合於約定、使用
        之狀態，民法第423 條定有明文。出租人未盡此項義務
        時，依民法第441 條之反面解釋，承租人於其不能依約
        定為租賃物使用、收益之期間，應得按其不能使用、收
        益之程度免其支付租金之義務。」，最高法院96年度台
        上字第1692號判決要旨著有明文。
      被告就原告要求系爭廠房須能取得工廠登記證乙節，已
        無推稱不知之餘地，而事實上以原告承租範圍而言（即
        原證三以卷宗直立來看之左半部），因其中包括部分違
        建，致原告無法以承租範圍之全部申請工廠登記證，被
        告顯未交付合於系爭租約所約定使用、收益之租賃物予
        原告。參諸前揭最高法院見解，原告應得按不能使用、
        收益之程度免除支付租金之義務，惟因被告業已收取全
        部租金，就其溢領之租金自應依不當得利規定負返還原
        告之責，是原告即得依不當得利規定請求返還之。
      原告經發現承租系爭廠房有上開瑕疵後，隨即與被告乙○○協商處理事宜，因被告乙○○聲稱將積極解決，且
        原告已投入大量裝潢費用，無奈之餘，只好於95年11月
        20日函知被告威生公司減少租金，蓋減少租金請求權為
        一形成權，承租人既已為意思表示，且上開租賃物係自
        始及存在瑕疵，故應溯及於簽約之始即生減少租金之效
        果。且原告自始至終僅使用部分面積，故每月租金應減
        少百分之三十，然簽約時原告已將票據作為租金交付被
        告威生公司，共計支付新台幣（下同）0000000 元，被
        告威生公司無視原告減少租金請求，仍惡意兌現，又於
        點交時惡意扣除15日押租金92375 元，是合計共溢領租
        金0000000 元，此部分亦屬不當得利，應予返還原告及
        法定遲延利息。
    (2)依據給付不能及不完全給付之法律關係請求損害賠償：
      按「因可歸責於債務人之事由，致給付不能者，債權人
        得請求賠償損害。」、「因可歸責於債務人之事由，致
        為不完全給付者，債權人得依關於給付遲延或給付不能
        之規定行使其權利。」民法第227條、第226條訂有明文
        。另按「債務人之代理人或使用人，關於債之履行有故
        意或過失時，債務人應與自己之故意或過失負同一責任
        。」，民法第224條亦有明文。
      依系爭租約第5條第1項、第9條第4項及第10條第4 項規
        定，系爭廠房須具有足供申請工廠登記使用之品質，始
        得謂符合債之本旨之給付，且原告於承租系爭廠房之初
        即已清楚要求須能取得工廠登記證者才願承租，惟系爭
        廠房卻因中間部分為違章建築，致原告依法不能以承租
        範圍之完整面積申請工廠登記證，根本未能做合法工廠
        使用，是被告業已違反民法第423 條規定出租人之義務
        ，顯未依債之本旨向原告提出給付甚明。且系爭廠房之
        所以無法辦理工廠登記係屬法律上不能（工廠管理輔導
        法第14條第3 款規定，以違章建築不得取得設立工廠許
        可。），而系爭廠房有違章建築問題顯屬可歸責於被告
        之事由致不完全給付者，原告自得依據民法第227條第1
        項、第226條第1項規定向被告請求損害賠償。
      被告乙○○係被告威生公司之代理人，是以被告威生公
        司應依民法第224條規定，與被告乙○○負同一責任。
      按「損害賠償，除法律另有規定或契約另有訂定外，應
        以填補債權人所受損害及所失利益為限」民法第216 條
        第1 項定有明文；本件因被告威生公司未提供合於約定
        目的之廠房，致原告受有下列損害：
        I裝潢費用損失：0000000元。
        II另行購置場地費用：200萬元。
        III未領取製酒執照之損失：0000000元。
        被告應賠償原告上開之損害額及法定遲延利息。
    (3)依據民法第184條第1項後段侵權行為之法律關係請求損害
      賠償：
      按「故意以背於善良風俗之方法，加損害於他人者亦同
        。」，民法第184 條訂有明文。又按「受僱人因執行職
        務，不法侵害他人之權利者，由僱用人與行為人連帶負
        損害賠償責任。」，同法第188條亦有明文。
      原告因被告乙○○對於系爭廠房性質之交易上重要之點
        ，其故意提供不實訊息，致原告陷於錯誤而締結租約並
        受有鉅額損害，該不損害係因被告乙○○之詐騙行為所
        致，故除被告應依民法第184條第1項後段對原告負損害
        賠償之責外，被告威生公司亦應就代理人乙○○之詐騙
        行為依同法第188條負僱佣人之損害賠償責任。
        原告自始即要求系爭廠房須符合「得申請工廠登記證」
        之要件，否則即不願承租，被告乙○○就兩造交易上重
        要之點卻未提供翔實資訊，就系爭廠房中間部分為違章
        建築一事更是全然避而不談，使原告因被告乙○○詐欺
        行為而誤認系爭廠房為合法建物並承租，致原告受有前
        述損害，是被告乙○○應依民法第184條第1項規定負損
        害賠償責任，且被告乙○○代理被告威生公司與原告簽
        署系爭租約，則被告威生公司亦應依民法第188條第1項
        規定連帶負損害賠償責任。
        縱退萬步，認原告無法證明被告乙○○係故意詐欺原告
        ，惟如前所述，被告乙○○就系爭廠房性質在交易上重
        要之點，有應告知事項卻未告知─即系爭廠房中間部分
        為違章建築，致原告根本無法以承租廠房之全部面積做
        合法工廠使用，足認被告乙○○為促使原告儘速簽約，
        而有過失侵害原告權利之情，亦應負過失侵權行為損害
        賠償責任。
    (4)依據公司法第23條向被告丙○○請求損害賠償：
      按「公司負責人對於公司業務之執行，如有違反法令致
        他人受有損害時，對他人應與公司負連帶賠償之責。」
        ，公司法第23條訂有明文。
      被告丙○○為威生公司負責人，竟放任被告威生公司恣
        意提供不實之資訊，已屬違背職務行為，並造成原告公
        司之損害，亦應依法對原告負連帶賠償之責。
    上開對被告威生公司主張民法第227、226條、184條第1項後
    段、公司法第23條，依不完全給付準用給付不能，並對被告
    乙○○主張侵權行為、被告威生公司及法定代理人即被告丙○○負連帶責任，其中侵權行為及債務不履行為競合關係（
    訴之聲明第2項）。
  (三)被告雖辯稱上開費用係由訴外人龍昇公司支出，而非原告受
    有損害，且其從未同意龍昇公司使用系爭廠房等語，惟：
    (1)龍昇公司係由原告公司股東出資所成立，龍昇公司雖先支
      出上開費用，然其與原告仍須進行內部結算，從而，原告
      仍受有損害，被告要無以原告與龍昇公司之內部關係而卸
      免賠償之責。
    (2)證人丁○○、證人葉榮發均曾具結證稱渠等於與被告乙○○簽約之初即曾表示原告係與龍昇公司合作經營酒廠，豈
      有事後僅憑被告乙○○空言否認知情，即斷然採信被告說
      詞之理。
    (3)被告乙○○曾多次前往系爭廠房，親見原告所遷入之製酒
      機器設備及增設之夾層等，代表原告與被告乙○○接洽者
      亦均為龍昇公司員工，且第二年租金支票亦由龍昇公司開
      立，此業經證人甲○○、己○○等庭具結證述甚詳，當時
      被告乙○○從未表示反對意見，如今被告乙○○臨訟狡稱
      均不知情，卻無任何佐證，實不足採。
    (4)退萬步言，縱被告主張其未同意龍昇公司使用系爭廠房，
      然被告身為出租人，卻未依債之本旨交付合於所約定使用
      、收益之租賃物予原告，其違約在先乃屬事實，被告所辯
      ，根本無解於其所應負之損害賠償責任，與本件實不相干
      。
  (四)原告訴之聲明：
    (1)被告威生公司應給付原告0000000 元，及自訴狀送達翌日
      起至清償日止以年息5%計算之利息。
    (2)被告應連帶給付原告500 萬元，及自訴狀送達翌日起至清
      償日止以年息5%計算之利息。
    (3)原告願供擔保請准宣告假執行。
二、被告則辯稱：
  (一)系爭租約之當事人乃被告威生公司與原告，代表被告威生公
    司簽約者係原告之代表人丁○○，被告否認葉榮發及龍昇公
    司與本件有任何關係：
    (1)依系爭租約第1 頁之記載，「立契約人」欄所記載之出租
      人為被告威生公司，而承租人則為原告。又系爭租約第 4
      頁記載，被告威生公司之負責人乃被告丙○○，原告團聯
      公司之負責人則為丁○○。由此可知，系爭租約之當事人
      乃原告與被告威生公司。系爭租約之相關效力，均發生於
      原告與被告威生公司間，與第三人無涉，此乃債之關係相
      對性所必然之結果。
    (2)詎知，原告主張：原告欲與訴外人龍昇公司合作經營酒廠
      事業並預定時程準備製酒執照，且其請求權基礎乃民法第
      民法第224條、227條及第226 條之債務不履行損害賠償請
      求權。龍昇公司既非系爭租約之當事人，試問龍昇公司與
      本件有何關係？
    (3)其次，原告於本案之保全程序（鈞院96年度財全字第8177
      號，月股）中，其96年10月26日民事假扣押聲請狀原記載
      「緣聲請人團聯有限公司尋覓製酒工廠」；嗣因鈞院執行
      處法官訊問後，方於96年11月7 日改口稱：「緣聲請人即
      債權人團聯有限公司欲與龍昇公司合作經營酒廠事業並預
      定時程準備申請酒廠執照，」。由此可知，原告稱原告欲
      與訴外人龍昇公司合作經營酒廠事業，並預定時程準備製
      酒執照等語，顯係臨訟杜撰，要無足採。
    (4)準上，系爭租約之當事人乃被告威生公司與原告，代表原
      告與被告威生公司簽約者係原告之代表人丁○○，原告所
      稱與龍昇公司合作經營酒廠事業云云，係屬臨訟杜撰，被
      告否認葉榮發及龍昇公司與本件有任何關係。
  (二)被告威生公司依系爭租約受領租金，有何不當得利可言？
    (1)按「無法律上之原因而受利益，致他人受損害者，應返還
      其利益。雖有法律上之原因，而其後已不存在者，亦同。
      」民法第179 條定有明文。故主張不當得利請求權者，必
      以無法律上原因而受有利益，致他人受有損害為要件。查
      被告威生公司依系爭租約，受領租金，試問有何不當得利
      可言？
    (2)其次，原告主張「減少租金請求權為一形成權，承租人既
      已為意思表示，且上開租賃物自始即存在瑕疵，故應溯及
      於簽約之始即生減少租金之效果，始為合理。」等語。惟
      查系爭租約中並無關於減少租金請求權之規定，而民法關
      於減少租金請求權，僅定於第435條第1項：「租賃關係存
      續中，因不可歸責於承租人之事由，致租賃物之一部滅失
      者，承租人得按滅失之部分，請求減少租金。」。原告既
      以此原因，所因證明之事項乃在於，系爭廠房有無滅失，
      究為一部滅失或全部滅失等事項。
    (3)原告根本未主張系爭廠房何處滅失或滅失之部分佔全部租
      賃物之比例，足見原告根本無減少租金請求權。則原告依
      不當得利之法則向被告等請求不當得利等語，依法無據，
      顯無可採。
    (4)被告威生公司扣除原告之押租金81375 元，係因原告於租
      期屆至，遲延15日返還系爭廠房，係原告使用使用系爭廠
      房15日之代價等語。
  (三)原告之營利事業登記之營業項目為服飾買賣進出口與代理前
    項產品之投標報價經銷業務，被告否認原告與製酒有任何關
    係：
    (1)依系爭租約所附之原告營利事業登記證記載，原告之營利
      事業登記，所登記之營業項目為：1.各種男女服飾買賣進
      出口業務。2.代理國內外廠商前項產品之投標報價經銷業
      務。試問：上開營業項目與「製酒」何關？何以從事服飾
      業之原告欲與龍昇公司合作「製酒」事業？上開事實之因
      果關係，原告毫無說明，已有可疑。
    (2)原告主張系爭租約「締約磋商過程中，葉榮發先生業已明
      白表示將申請工廠登記證及製酒執照」等語。查原告於締
      約過程中，原告法定代理人林順蕊身旁帶有一男子，然其
      姓名、年籍被告法定代理人完全不清楚。所稱葉榮發先生
      是否在場、是否即原告所稱之葉榮發先生，應由原告負舉
      證責任。
    (3)原告於締約當時，僅表示欲申請工廠登記，完全未提製酒
      事宜(事實上，服飾業欲經營製酒業，亦令人匪夷所思)。
      原告竟稱其於締約磋商時，即表示欲從事製酒業等語，顯
      與事實不符，被告否認之。
  (四)系爭廠房並無因違章建築致不能申請工廠登記之情形存在：
    (1)原告稱系爭廠房係屬違建，根本無法申請工廠登記。惟被
      告之廠房乃經合法登記，並經主管機關發給「建築改良物
      所有權狀」，其內並載「臺北縣新莊地政事務所為左記建
      築改良物所有權業經依法登記完畢合行發給本權狀以憑執
      管」，如此清楚明白之記載，表示被告之系爭廠房係合法
      建物，否則地政機關何能發給「建物所有權狀」。
    (2)原告稱系爭廠房根本無法申請工廠登記，致其受有損害等
      語。姑不論從事「各種男女服飾買賣進出口業務」之原告
      團聯公司竟然聲請「製酒工廠」之工廠登記已顯荒謬。僅
      就原告所提出證明上開事實之證據，竟為「建物測量成果
      圖、「工廠管理輔導法」，而非原告如何聲請登記、如何
      遭主管機關駁回登記之文件，即知原告根本未為聲請。既
      未為聲請，原告如何得知無法聲請工廠登記？而致其受有
      若何損害？原告所言，殊難索解。
    (3)事實上，系爭租約之仲介公司即地王公司，於得知原告對
      系爭租約有爭議後，為澄清系爭廠房是否違建，立即於95
      年間以該公司為申請人，向主管機關即經濟部政府申請於
      系爭廠房為工廠登記。經檢附相關文件申請後，主管機關
      審查通過，並於95年12月1 日核發給地王公司工廠登記證
      。足證系爭廠房並無因違章建築致不能申請工廠登記之情
      形存在。原告所述，顯屬構陷被告之詞，要無可取。
  (五)原告所提出之損害賠償額，數額前後矛盾，且與本件根本無
    任何關聯性，被告否認原告受有任何損害：
    (1)原告於假扣押聲請狀中，聲請扣押被告之金額為 0000000
      元，於本件之訴訟標的金額卻記載為0000000 元。保全程
      序之金額與本案訴訟之金額不同，已有可疑。復於起訴狀
      第5頁中記載「總計威生公司應賠償原告00000000元」，
      其主張損害賠償金額，非僅雜亂無章，且自相矛盾，令被
      告無所適從。
    (2)原告所提出損害賠償之證據為如起訴狀附表一、二證明裝
      潢費用損失，然此項附表乃原告自行製作，被告否認其形
      式及實質證據力。
    (3)原告固提出如起訴狀附表三證明已未領取製酒執照之損失
      ，姑不論如起訴狀附表三為私文書，並無形式及實質證據
      力。僅就其標題竟為「龍昇公司向潁聰酒廠進貨統計表」
      ，即知上開證物與本件根本無任何關聯性，遑論證據力。
    (4)原告提出之原證7 之土地買賣契約書一份，用以證明另行
      購置場地費用。姑不論該土地買賣契約書私文書無形式與
      實質之證據力，僅就該土地買賣契約書竟為龍昇公司與他
      人之土地買賣契約，試問此項買賣契約與本件何關？何以
      龍昇公司向他人買土地被告須賠償？果如此，則任何人買
      土地均可要求被告賠償，寧有斯理？
    (5)準上，原告所提出之損害賠償額，數額前後矛盾，且與本
      件根本無任何關聯性，被告否認原告受有任何損害。
  (六)被告乙○○與丙○○依法無須負損害賠償責任：
    準上所述，系爭廠房既無因違章建築致無法申請工廠登記之
    情形，則被告乙○○自無原告所稱「詐騙」之情形存在，則
    原告請求被告乙○○依民法第184條第1 項後段及第188條規
    定、丙○○依公司法第23條負擔連帶責任，依法要屬無據，
    亦無可採。
  (七)原告違反系爭租約，違法將系爭廠房轉租或供龍昇公司使用
    ，被告如因此受有任何損害，必將依系爭租約求償：
    (1)按系爭租約第5條第1項後段、第8條第3項約定：「除經甲
      方(即威生公司)同意外，不得將全部或一部份轉租、出借
      或以其他變相方法供他人使用，亦不得改變用途或供違反
      法令之使用。」、「乙方(即原告團聯公司)若違反本契約
      第5條… 或未履行本契約中其他應盡之義務時，甲方得終
      止租約，若因而致生損害於甲方，乙方應負賠償責任，乙
      方絕無異議。」。
    (2)法諺有云：「不得以不潔之手上天堂」，被告於租賃期間
      ，從未同意原告承租廠房後供他人使用，今原告竟自認將
      系爭廠房提供給龍昇公司使用，果本件確實因龍昇公司無
      法聲請製酒工廠，而得向原告請求損害賠償，豈非鼓勵違
      約行為，則原告必將系爭租約向被告求償。
  (八)原告違反系爭租約，違法將系爭廠房轉租或供龍昇公司使用
    ，被告預為抵銷之主張：
    按系爭租約第5條第1項後段、第8條第3項約定：「除經甲方
    (即威生公司)同意外，不得將全部或一部份轉租、出借或以
    其他變相方法供他人使用，亦不得改變用途或供違反法令之
    使用。」、「乙方(即原告團聯公司)若違反本契約第5條…
    或未履行本契約中其他應盡之義務時，甲方得終止租約，若
    因而致生損害於甲方，乙方應負賠償責任，乙方絕無異議。
    」。查原告業於書狀中自認（參原告準備(一)狀第2頁)並於97
    年5月1日庭期當庭自認，其將系爭廠房提供龍昇公司使用。
    而被告從未同意原告將系爭廠房之全部或一部分轉租、出借
    或以其他變相方法供他人使用，原告上開自認，顯已違反系
    爭租約第5條第1項後段之約定，被告依系爭租約第8條第3項
    約定，有損害賠償請求權。果被告確係因本件訴訟而受有任
    何損害，則被告自得依上開約定，預為抵銷之主張。
  (九)被告答辯聲明：
    (1)原告訴之訴及假執行之聲請均駁回。
    (2)訴訟費用由原告負擔。
    (3)如獲不利判決，願供擔保請准宣告免假執行。
三、兩造不爭執之事項：
  (一)被告威生公司於94年9 月30日，以被告乙○○為代理人，原
    告由法定代理人親自簽署，非訴外人葉榮發代理原告與被告
    威生公司簽署系爭租約，租期自94年10月10日起至96年10月
    9日止，月租金162750元。
  (二)被告威生公司已自原告處受領由原告開立之第一年租金支票
    ，及由訴外人龍昇公司開立之第二年租金支票；被告就系爭
    租約之租金已全數兌現並受領完畢。
  (三)系爭租賃標的物有部分確屬違章建築。
  (四)系爭租賃標的物龍昇公司有使用之事實。
  (五)原告使用之面積，為被告威生公司交付給原告，是建物的左
    側，即原證三圖面，以卷宗直立來看的左半部，中間原為空
    地的部分，即係屬增建範圍。
  (六)租賃契約在96年10月9 日到期，原告將租賃標的返還被告威
    生公司，威生公司將押租金扣除81375元整後返還原告。
四、本件兩造爭執點，在於：(一)被告威生公司是否有不當得利？
    (二)被告是否應連帶負債務不履行損害賠償？(三)被告是否應連
    帶負侵權行為之損害賠償？本院分別論述如下：
  (一)原告依不當得利之法律關係請求被告給付部分：
    原告主張：原告承租系爭廠房後，因被告拒絕提供原告申請
    工廠登記之相關文件，原告乃向主管機關洽詢，發現系爭廠
    房乃一違章建築，得使用之範圍短少近二分之一，且系爭廠
    房中間一大部分未經合法登記，根本無法申請工廠登記證。
    原告經發現承租廠房有上開瑕疵後，隨即與被告乙○○協商
    處理事宜，因被告乙○○聲稱將積極解決，且原告已投入大
    量裝潢費用，無奈之餘，只好於95年11月20日函知被告威生
    公司減少租金，蓋減少租金請求權為一形成權，承租人既已
    為意思表示，且上開租賃物係自始即存在瑕疵，應溯及於簽
    約之始即生減少租金之效果。又原告自始至終僅使用部分面
    積，故每月租金應減少百分之30，然原告已交付被告威生公
    司租金0000000元，且被告另無故扣除15日押租金92375元，
    合計被告威生公司共應返還原告0000000 元之不當得利金額
    等語。被告威生公司則辯稱：被告威生公司依系爭租約，受
    領租金，無不當得利可言；扣除押租金81375 元，係因原告
    於租期屆至，遲延15日返還系爭廠房，原告使用系爭廠房15
    日之代價等語。經查：
    (甲)原告請求每月租金應減少百分之30之不當得利部分：
      (1)原告與被告威生公司簽署系爭租約，及被告威生公司確
        有交系爭廠房予原告之事實，此為兩造所不爭執之事實
        ，且有系爭租約在卷可稽，則被告威生公司受有收取原
        告給付租金之利益，係基於系爭租約之法律關係，並非
        無法律上之原因。
      (2)至於原告主張使用系爭廠房範圍，減縮百分之30等情，
        但查被告威生公司係交付系爭廠房予原告，且該廠房係
        屬一體（見被告威生公司提出被證12照片），未見有減
        損滅失之事實，雖系爭廠房有違建部分，但並未有滅失
        或毀損不能使用之情事，則原告主張此部分積極有利之
        事實，自應依民事訴訟法第277 條本文規定負舉證之責
        ，但未據原告舉證以實其說，是原告此部分主張之事實
        ，尚難採信。
      (3)依系爭租賃契約第10條第4 項約明：「甲方（按即指被
        告威生公司）應配合提供辦理公司及工廠登記所需之各
        項文件」，則被告威生公司固有履行此部分之義務，倘
        被告威生公司未能履行此部分之義務，則係屬應否負債
        務不履行損害賠償之責任，究非屬免除租金給付之義務
        。
      (4)基上，原告主張減少百分之30之月租金額，殊乏依據，
        要不可取。是原告依不得得利之法律關係，請求被告給
        付溢領之租金0000000 元及其法定遲延利息，尚有未洽
        ，應予駁回。
    (乙)原告主張扣除押租金81375元未償還之不當得利部分：
      (1)原告主張：被告威生公司無故扣除15日押租金92375 元
        ，依不當得利之法律關係請求被告威生公司返還等語。
        被告威生公司辯稱：扣除押租金81375 元，係因原告於
        租期屆至，遲延15日返還系爭廠房，係原告使用系爭廠
        房15日之代價等語。
      (2)按當事人訂立租賃契約，約定由承租人交付押租金者。
        其交付押租金之目的僅在擔保承租人支付租金及賠償損
        害之用，故押租金契約為另一契約關係（司法院院字第
        1909號解釋），是出租人收受押租金係基於押租金契約
        而收受，尚非無法律上之關係，則承租人於租期屆到，
        承租人並未積欠租金或無債務不履行應負損害賠償，固
        得依押租金契約請求出租人返還押租金，但究非得依不
        當得利之法律關係請求出租人返還押租金。
      (3)查本件被告收受原告給付之押租金，係基於兩造間之押
        租金契約之法律關係，核非屬無法律關係，是本件兩造
        租期屆至，倘原告未積欠被告租金或無履行不履行損害
        賠償之情事，固得依押租金契約之法律關係請求被告返
        還押租金，但原告究不得依不當得利之法律關係請求被
        告給付押租金。
      (4)基上，原告依不當得利之法律關係，請求被告返還押租
        金81375元及其法定遲延利息，尚有未洽，應予駁回。
  (二)原告依債務不履行之法律關係請求被告賠償部分：
    原告主張：依系爭租約第5條第1項、第9條第4項及第10條第
    4 項規定，系爭廠房須具有足供申請工廠登記使用之品質，
    始得謂符合債之本旨之給付，且原告於承租系爭廠房之初即
    已清楚要求須能取得工廠登記證者才願承租，惟系爭廠房卻
    因中間部分為違章建築，致原告依法不能以承租範圍之完整
    面積申請工廠登記證，根本未能做合法工廠使用，是被告業
    已違反民法第423 條規定出租人之義務，顯未依債之本旨向
    原告提出給付甚明。且系爭廠房之所以無法辦理工廠登記係
    屬法律上不能（工廠管理輔導法第14條第3 款規定，以違章
    建築不得取得設立工廠許可。），而系爭廠房有違章建築問
    題，顯屬可歸責於被告之事由致不完全給付，原告自得依據
    民法第227條第1項、第226條第1項規定請求被告損害賠償，
    因被告威生公司未提供合於約定目的之系爭廠房，致原告受
    有下列損害：(1)裝潢費用損失：0000000元 。(2)另行購置場
    地費用：200萬元。(3)未領取製酒執照之損失：0000000元等
    語。被告則辯稱：原告於締約當時，僅表示欲申請工廠登記
    ，完全未提製酒事宜（事實上，被告為服飾業欲經營製酒業
    ，亦令人匪夷所思）。原告竟稱其於締約磋商時，即表示欲
    從事製酒業等語，顯與事實不符，被告否認之。系爭廠房並
    無因違章建築致不能申請工廠登記之情形存在，系爭廠房乃
    經合法登記，並經主管機關發給「建築改良物所有權狀」，
    其內並載「臺北縣新莊地政事務所為左記建築改良物所有權
    業經依法登記完畢合行發給本權狀以憑執管」，如此清楚明
    白之記載，表示被告之系爭廠房係合法建物，否則地政機關
    何能發給「建物所有權狀」。事實上，系爭租約之仲介公司
    即地王公司，於得知原告對系爭租約有爭議後，為澄清系爭
    廠房是否違建，立即於95年間以該公司為申請人，向主管機
    關即經濟部政府申請於系爭廠房為工廠登記。經檢附相關文
    件申請後，主管機關審查通過，並於95年12月1 日核發給地
    王公司工廠登記證。足證系爭廠房並無因違章建築致不能申
    請工廠登記之情形存在。原告所提出損害賠償之證據為如起
    訴狀附表一、二證明裝潢費用損失，然此乃原告自行製作，
    被告否認其形式及實質證據力。原告固提出如起訴狀附表三
    證明已未領取製酒執照之損失，姑不論如起訴狀附表三為私
    文書，並無形式及實質證據力。僅就其標題竟為「龍昇公司
    向潁聰酒廠進貨統計表」，即知上開證物與本件根本無任何
    關聯性，遑論證據力。原告提出之原證7 之土地買賣契約書
    一份，用以證明另行購置場地費用。姑不論該土地買賣契約
    書私文書無形式與實質之證據力，僅就該土地買賣契約書竟
    為龍昇公司與他人之土地買賣契約，試問此項買賣契約與本
    件何關？何以龍昇公司向他人買土地被告須賠償？果如此，
    則任何人買土地均可要求被告賠償，寧有斯理？準此，原告
    所提出之損害賠償額，與本件無任何關聯性，被告否認原告
    受有任何損害等語。經查：
    (1)依工廠管理輔導法第14條第1項第3款規定：「廠房利用違
      章建築或違反建築物使用用途者，不得取得設立許可或變
      更設立許可」；同法第15條規定：「廠房利用違章建築或
      違反建築物使用用途者，不得辦理登記或變更登記。」；
      證人蔡敏達亦在台灣士林地方法院刑事庭證稱，倘主管機
      關進行書面審查時發現以違章建築申請工廠登記證者，依
      法不會核准（見卷附被證13之台灣士林地方法院97年度易
      字第1694號案件98年5月5日審判筆錄），針對系爭廠房原
      告承租範圍而言，經比對系爭廠房之建物使用圖（見卷附
      原證1）及建物測量成果圖（見卷附原證3）可知，因系爭
      廠房中間有違章建築，依規定不能核發該違建部分之工廠
      設立許可及登記甚明。惟仍得就合法之廠房申請工廠登記
      證，此有被告威生公司提出臺北縣政府經濟發展局97年11
      月14日北經登字第0970 856986號函在卷可稽。
    (2)依系爭租約第10條第4 項約明：「甲方（按即指被告威生
      公司）應配合提供辦理公司及工廠登記所需之各項文件」
      ，則被告威生公司固有履行此部分之義務，倘被告威生公
      司未能履行此部分之義務，自應負債務不履行之損害賠償
      義務無疑。查系爭租約既約定被告威生公司應提供相關文
      件協助原告申請工廠登記，自應屬全部租賃之範圍，而系
      爭廠房部分確屬有部分違建，依法自不得就該違建部分申
      請工廠登記甚明，則因該違建係被告威生公司所建築，自
      屬可歸責被告威生公司而不能協助原告申請工廠登記。是
      被告威生公司未能提供原告申請全部租賃廠房之工廠登記
      證，即屬應負債務不履行之損害賠償義務。
    (3)惟原告主張所受之損害為：裝潢費用損失：0000000 元
      。另行購置場地費用：200 萬元。未領取製酒執照之
      損失：0000000 元等情。但查：
      原告提出之裝潢費用損失：0000000 元，均屬為製酒廠
        房所為支出之設備等費用，且屬原告自行製作之統計表
        ，業據被告否認形式上之真正，且原告並未舉證證明確
        有該等費用支出之事實，殊難採信原被告確有該等費用
        之支出，是縱令該費用得請求被告賠償，但原告既未能
        舉證證明確有該支出之事實。是原告此部分之請求，為
        無理由，應予駁回。
      原告提出之另行購置場地費用：200 萬元，固提出買賣
        契約書一件為證。但查該買受人係訴外人龍昇公司，並
        非原告，則原告既未支出該200 萬元價金，豈得逕認該
        200萬元之價金係屬原告之損失，況該200萬元既係買受
        土地之價金，自受有同等價值之土地，豈會受有損害，
        是原告此部分之請求，亦無理由，應予駁回。
      原告提出未領取製酒執照之損失：0000000 元，固據提
        出訴外人龍昇公司會計部製作之龍昇公司向聰穎酒廠進
        貨統計表一紙，惟此私文書之形式上真正，業據被告否
        認，且原告並未舉證證明確有該等費用支出之事實，殊
        難採信原被告確有該等費用之支出。況該費用既係龍昇
        公司向聰穎酒廠進貨統計表，核亦與原告無涉。是原告
        此部分之請求，為無理由，應予駁回。
    (4)原告雖主張：龍昇公司係由原告公司股東出資所成立，龍
      昇公司雖先支出上開費用，然龍昇公司與原告仍須進行內
      部結算，從而，原告仍受有損害，被告要無以原告與龍昇
      公司之內部關係而卸免賠償之責等語。但查：
      按未經出租人或租賃物所有人之承諾，所為擅自將租賃
        標的物交付第3人使用，該第3人不僅不能對抗出租人，
        亦不能對抗租賃物所有人，其具備侵權行為或不當得利
        之要件者，對於租賃物所有人或出租人，即應負損害賠
        償或返還不當得利之責任。又出租人願將租賃物出租予
        承租人，常係基於對於承租人身份、地位、資力或之信
        賴關係，是民法有承租人不得有違法轉租之規定，是縱
        有多人同意共同承租，而由其中一人出面與出租人訂立
        租賃契約，其共同承租權亦僅存在於承租人間，對於出
        租人應無拘束力至明。
      系爭租賃契約存在兩造間，且依系爭租約第5條第1項約
        定，原告負有不得將系爭廠房以其他變相方法交付第 3
        人使用之義務，而原告擅自交付系爭廠房予訴外人龍昇
        公司使用，此為原告所不爭之事實，且有龍昇公司之員
        工甲○○、己○○證言可稽，則原告違約擅自交付訴外
        人龍昇公司使用，則訴外人龍昇公司與被告並無租賃契
        約之法律關係存在，訴外人龍昇公司使用系爭廠房是否
        受有損失，核與被告無涉。
      縱令原告公司股東出資成立龍昇公司生產製酒事業屬實
        ，究係原告股東與訴外人龍昇公司之內部問題，原告與
        訴外人龍昇公司均係公司法人，各具有獨立之法人格，
        即認訴外人龍昇公司以為系爭廠房全部屬合法建物，而
        開始規劃生產製酒事業，而為裝潢、安置機器等，嗣因
        系爭廠房有部分違建，而未申請工廠證，致無法在系爭
        廠房從事製酒事業，另循其他地點即臺北縣三重市之廠
        房興建製酒事業，此固有證人甲○○證明在卷，但此要
        係訴外人龍昇公司未得被告同意而使用系爭廠房，縱令
        訴外人龍昇公司確因而受有損害屬實，惟因被告與訴外
        人龍昇公司間並無契約之法律關係存在，是訴外人龍昇
        公司之損害，自不得依被告未履行系爭租賃契約之義務
        ，而令被告對訴外人龍昇公司負債務不履行之損害賠償
        。
      原告主張上開之損害，既係訴外人龍昇公司之損害，非
        原告所受之損害，縱令原告股東出資成立訴外人龍昇公
        司生產製酒事業屬實，因原告與訴外人龍昇公司均係公
        司法人，各具有獨立之法人格，則係原告股東與訴外人
        龍昇公司內部股東權益之關係，龍昇公司股東是否因而
        受有損害，對於被告並無拘束力，自不得以訴外人龍昇
        公司或原告股東之損失逕充作原告之損失。
      基上，原告主張上開之損失亦係原告之損失等語，尚乏
        依據，亦不可取。
    (五)基上，原告依債務不履行之法律關係，請求被告給付原告
      所受(1)裝潢費用損失：0000000 元。(2)另行購置場地費用
      ：200萬元。(3)未領取製酒執照之損失：0000000元及其法
      定遲延利息，均無理由，應予駁回。
  (三)原告依侵權行為之法律關係請求被告賠償部分：
    原告主張：原告因被告乙○○對於系爭廠房性質之交易上重
    要之點，其故意提供不實訊息，致原告陷於錯誤而締結租約
    並受有鉅額損害，該不損害係因被告乙○○之詐騙行為所致
    ，故除被告應依民法第184條第1項後段對原告負損害賠償之
    責外，被告威生公司亦應就代理人乙○○之詐騙行為依同法
    第188 條負僱佣人之損害賠償責任。原告自始即要求租賃物
    須符合「得申請工廠登記證」之要件，否則即不願承租，被
    告乙○○就兩造交易上重要之點卻未提供翔實資訊，就系爭
    廠房中間部分為違章建築一事更是全然避而不談，使原告因
    被告乙○○詐欺行為而誤認系爭廠房為合法建物並承租，致
    原告受有前述損害，是被告乙○○應依民法第184條第1項規
    定負損害賠償責任，且被告乙○○代理被告威生公司與原告
    簽約，則被告威生公司亦應依民法第188條第1項規定連帶負
    損害賠償責任。縱退萬步，認無法證明被告乙○○係故意詐
    欺原告，惟如前所述，被告乙○○就系爭廠房性質在交易上
    重要之點有應告知事項卻未告知─即系爭廠房中間部分為違
    章建築，致原告根本無法以承租範圍之全部面積做合法工廠
    使用，足認被告乙○○為促使原告儘速簽約，有過失侵害原
    告權利之情，亦應負過失侵權行為損害賠償責任等語。被告
    辯稱：系爭廠房並無因違章建築致無法申請工廠登記之情形
    ，則被告乙○○自無原告所稱「詐騙」之情形存在，則原告
    請求被告乙○○依民法第184條第1項後段及第188 條規定、
    丙○○依公司法第23條負擔連帶責任，依法要屬無據，亦無
    可採等語。經查：
    (甲)原告主張被告故意侵權行為部分：
      (1)原告舉證丁○○及葉榮發於臺灣土林地方法院刑事庭審
        理時均證稱：在簽約當日曾明確告知被告乙○○承租廠
        房之用途是設置酒廠乙節，然此與證人即地王公司業務
        員戊○○於臺灣土林地方法院刑事庭審理時所證稱：「
        （團聯公司或丁○○或葉榮發，承租方有無告訴你承租
        廠房的目的及用途？）沒有，他們只是問我可不可以工
        廠登記」、「（他有沒有告訴你承租廠房是要作酒廠？
        ）沒有」、「（一般作房屋仲介難道不會詢問承租人承
        租廠房做何使用？依據你的經驗、專業不會問嗎？）我
        簽約當天有問丁○○，我問他你們公司做什麼的，他回
        答是作成衣的」、「（你是問丁○○你們公司做什麼還
        是問租廠房做什麼？）我是問他們公司做什麼，我沒有
        問他們租廠房的用途」等情不符（見卷附臺灣土林地方
        法院97年度易字第1694號刑事判書）；況且證人丁○○
        、葉榮發係配偶關係，復分別為原告公司及訴外人龍昇
        公司之法定代理人，具有相當利害關係，自不得徒憑丁○○、葉榮發前述證言，即逕認屬實。
      (2)就丁○○及葉榮發係因何故始至臺北縣五股工業區尋覓
        廠房乙情，丁○○於臺灣土林地方法院刑事庭審理時曾
        證稱：「... 我原本汐止有廠房，因為我們擴建，有些
        機器放在違建的地方，我們被限定時間遷移，我們酒廠
        須設在工業區才可以被准許，所以找五股工業區的廠房
        」等語（見同上判決書），且葉榮發於臺灣土林地方法
        院刑事庭審理時亦證稱：「（你如何找到被告的廠房？
        ）我在汐止穎聰公司，後來因為設備增加放在違建部分
        ，而被限期搬遷，因為團聯公司在五股工業區所以在五
        股工業區內找到地王公司... 」、「（本案發生前你是
        否知悉廠房內有部分違建情形可能無法申請工廠之事由
        ？）我知道」、「（為何知悉？）因為原本在汐止的廠
        房就是這種情形。因為設備增加所以將設備搬到附近的
        違建內，因為經人舉發所以才承租系爭廠房」等語（見
        同上判決書）；另葉榮發於臺灣土林地方法院刑事庭審
        理時所亦提出財政部裁處書1 份（見同上判決書）以佐
        其說。然若依丁○○、葉榮發之上開證述，渠等係因原
        有廠房有違建致遭處罰而需搬遷始尋覓廠房，且亦知悉
        建物違建與否將影響工廠登記之核駁，則衡之常情，渠
        等對於所尋得之廠房有無違建，必詳加注意，縱無法多
        方調查，亦可於查看廠房或簽訂租賃契約時，再三向出
        租方為確認，或將此重要之點列入租賃契約內，以擔保
        其租賃之權益。然丁○○於臺灣土林地方法院刑事庭審
        理時卻證稱：「（你在簽約前有無實際看過廠房？）有
        」、「（該廠房是否符合你們的需要？）是的」、「（
        簽約當時你有無特地問被告乙○○或地王公司的人該廠
        房有無違建？）沒有」、「（為何沒有特地詢問？）因
        為我先生都看好了」、「（在簽約前妳先生有無向你提
        到有詢問被告該廠房沒有違建之事？）沒有提到」等語
        （見同上判決書），可徵丁○○未曾向被告乙○○確認
        系爭廠房是否為違建，此實與常情相違。雖葉榮發於臺
        灣土林地方法院刑事庭審理時另證稱：在承租過程中曾
        詢問地王公司業務員吳坤林系爭廠房有無違建等情（見
        同上判決書），然其簽約時是否曾詢問被告乙○○違建
        一事，卻證稱：「我沒有問。因為之前已跟吳坤林確認
        過，所以簽約時沒有再問被告乙○○」等語（見同上判
        決書）。再參諸系爭租約（見原證2 ），均無就此節另
        為約定，以擔保原告租賃之權利。則原告於簽約時，是
        否確有告知被告乙○○承租廠房之用途為設置酒廠乙節
        ，即有可疑，難認被告乙○○於簽約時已知原告承租廠
        房之用途為設置酒廠，並曾當場擔保系爭廠房可設置酒
        廠之事實。
      (3)雖丁○○、葉榮發於臺灣土林地方法院刑事庭審理均證
        稱：於簽約當時曾告知該廠房可否為登記，被告乙○○
        曾告知可以登記等情（見同上判決書），且證人戊○○
        於臺灣土林地方法院刑事庭所證稱：丁○○、葉榮發有
        詢問該廠房可否為登記等語相符（見同上判決書）。另
        證人即臺北縣政府經濟發展局工商登記處人員蔡敏達於
        檢察官偵查中及臺灣土林地方法院刑事庭審理時亦結稱
        ：建物中若有違建將無法為工廠登記等語屬實（見同上
        判決書）。雖可徵被告乙○○於簽訂系爭租約時確曾告
        知丁○○、葉榮發等人系爭廠房可為工廠登記事實，然
        尚不足以認定被告乙○○於簽約時即已明知系爭廠房不
        能為工廠登記之事實。查如前述，系爭廠房有部分違建
        固不得為工廠登記，但仍得就合法選建物部分為工廠登
        記；況被告乙○○所代理之被告威生公司前亦以系爭廠
        房為營業場所，並就該廠房曾領取經濟部工廠登記證乙
        情，此有被告威生公司之營利事業登記證、工廠登記證
        各1 紙在卷足徵（見同上判決書）。是被告乙○○於簽
        訂該廠房租賃契約時，其主觀上是否明知該廠房無法為
        工廠登記之認知，恐有疑義。
      (4)再證人蔡敏達於臺灣土林地方法院刑事庭審理時亦證稱
        ：一般工廠登記僅為書面審查，沒有至現場勘查等情（
        見同上判決書），另證人戊○○於葉榮發告知系爭廠房
        無法為工廠登記後，亦曾以地王公司名義就系爭廠房之
        一部申請工廠登記（不含違建部分），並經臺北縣政府
        審核後認符合規定，並發予工廠登記證等情，有地王公
        司之工廠登記證、臺北縣政府95年12月4 日北府建登字
        第0953152615號函及證人蔡敏達於檢察官偵查中所提出
        之前述臺北縣政府函稿及其附件各1 份可稽（見同上判
        決書），是若被告乙○○於簽訂系爭租約時，已明知該
        廠房中因有部分違建致將無法為工廠登記之事實，被告
        乙○○為達將系爭廠房順利出租以圖租金收入之利益，
        當可告知丁○○、葉榮發可就合法建物部分提出申請即
        可獲准等情，然被告乙○○並未以此告知丁○○、葉榮
        發，反卻滿口答應沒有問題，則其於簽約時是否已知悉
        該廠房無法為工廠登記，即有可疑。是被告乙○○於簽
        約當時在主觀上以被告威生公司曾領工廠登記證，並於
        簽約時向丁○○、葉榮發陳稱上情，實難認被告乙○○
        在主觀上，有反其真意故為虛偽陳述，使原告陷於錯誤
        之詐欺故意。
      (5)丁○○、葉榮發於簽訂系爭租約前，曾至現場察看系爭
        廠房，且系爭廠房亦符合丁○○、葉榮發之需求，租金
        亦無偏高與一般行情相符等情，業經丁○○、葉榮發於
        臺灣土林地方法院刑事庭審理時均已證述甚詳（見同上
        判決書），可徵被告乙○○代理被告威生公司將系爭廠
        房出租予原告，就系爭廠房之外觀、實用性等物之利用
        價值，並未使原告陷於錯誤之情。
      (6)葉榮發係於95年2月7日調閱系爭廠房之建物測量成果圖
        即已發覺該廠房有部分為違建等事實，業經葉榮發於臺
        灣土林地方法院刑事庭審理時證述甚詳（見同上判決書
        ），亦有載有調閱日期為95年2月7日之建物測量成果圖
        1份在卷可憑（見同上判決書）。則葉榮發於95年2 月7
        日發覺系爭廠房有部分屬違建後，仍繼續使用系爭廠房
        ，並為汐止酒廠之轉運站，且於95年9 月27日，繼續預
        付95年10月至96年9 月份租金予被告威生公司收執等事
        實，亦經葉榮發於臺灣土林地方法院刑事庭審理時證述
        明確（見同上判決書），並有載有簽收日期、為95年 9
        月27日之龍昇公司（金色三麥）票據簽收回執聯1 紙存
        卷可參（見同上判決書）。是葉榮發既發現系爭廠房有
        部分屬違建，若此違建影響工廠設立登記，並致其無法
        籌設酒廠而受損甚鉅，常情當即會積極處理始合事理之
        常，但卻仍繼續使用系爭廠房，且繼續支付租金予被告
        威生公司收執後，直至系爭租約屆期，且均係龍昇公司
        使用系爭廠房，則原告公司是否確因系爭廠房有違建之
        事實，致受有損害，亦有疑義。
      (7)綜上所述，尚無從證明被告乙○○於簽訂系爭租約時，
        即已明知系爭廠房有違建、不能為工廠登記，故意保證
        可設立酒廠等事實，亦即難以認定被告乙○○主觀上有
        原告主張明知系爭廠房有違建而故意隱瞞原告簽署系爭
        租約，自難認被告乙○○故意侵權行為之事實。此外，
        原告就此主張積極有利之事實，並未依民事訴訟法第27
        7 條本文規定舉證以實其說。是被告乙○○難認有故意
        不法侵害原告權利之事實，則原告依被告乙○○故意不
        法侵害原告之權利，請求被告連帶負損害賠償之責，尚
        有未洽，為無理由，應予駁回。
    (乙)原告主張被過失侵權行為部分：
      (1)按出租人以合於所約定使用收益之租賃物交付承租人後
        ，不僅須消極的不妨礙承租人使用收益，且須積極的在
        租賃關係存續中，保持其合於約定使用收益之狀態，此
        觀民法第423 條之規定自明。故租賃物在租賃關係存續
        中，受有妨害，致無法為圓滿之使用收益者，不問其妨
        害係因可歸責於出租人之事由或由於第三人之行為而生
        ，出租人均負有除去之義務，以保持租賃物合於約定使
        用收益之狀態。倘出租人怠於履行此項義務，致承租人
        受有損害，自應負債務不履行之損害賠償責任。但因債
        務不履行所生之損害賠償之債，與因侵權行為所生之損
        害賠償之債，並非相同。又侵權行為，即不法侵害他人
        權利之行為，屬於所謂違法行為之一種。債務不履行為
        債務人侵害債權之行為，性質上雖亦屬侵權行為，但法
        律另有關於債務不履行之規定。故關於侵權行為之規定
        ，於債務不履行不適用之。
      (2)被告乙○○代理被告威生公司出租系爭廠房予原告，雖
        有如前述因未能協助原告申請全部系爭廠房之債務不履
        行責任，如前所述，雖或可成立侵權行為，但此要係屬
        於債務不履行之責任，殊無再適用侵權行為之規定，原
        告請求依被告過失不法侵害原告權利之損害賠償，亦有
        未洽，為無理由。
    (丙)縱令被告應負侵權行為損害賠償，惟如前述，原告所主張
      受有(1)裝潢費用損失：0000000 元。(2)另行購置場地費用
      ：200萬元。(3)未領取製酒執照之損失：0000000元等，核
      均非屬原告之損失，自亦不得請求被告賠償此部分之損害
      。
    (丁)基上，原告主張依侵權行為損害賠償，請求被告賠償受有
      (1)裝潢費用損失：0000000元。(2)另行購置場地費用：200
        萬元。(3)未領取製酒執照之損失：0000000 元等之損害
        及其法定遲延利息，均無理由，應予駁回。
五、原告之訴既經駁回，則其假執行聲請，失所附麗，應併予駁
    回。
六、本件判決基礎已臻明確，原告聲請調查之證據及兩造其餘之
    攻擊防禦方法及訴訟資料經本院斟酌後，核與判決之結果不
    生影響，爰不一一論述，再予敘明。
七、訴訟費用負擔之依據：民事訴訟法第78條。
中    華    民    國    98    年    12    月    31    日
                  民事第二庭    法  官  李行一
以上正本係照原本作成
如對本判決上訴，須於判決送達後20日內向本院提出上訴狀
中    華    民    國    98    年    12    月    31    日
                                書記官  蔡於衡

司法院資訊處製作；財團法人民間司法改革基金會備份。
